Minutes et répertoires du notaire Alexis HERVY, juillet 1644 - 13 juin 1653 (étude XI)
Archives nationales
- Minutes de Alexis HERVY, juillet 1644 - 1658; MC/ET/XI/150 - MC/ET/XI/158
  - Minutes. 1650, MC/ET/XI/153; registre
    - Bail, boutique de maréchal-ferrant, faubourg Saint-Victor, Paris. CHARPENTIER, Léonard, maître des basses oeuvres, Paris. ROUSSET, Martin, maître maréchal, Paris., 2 décembre 1650; MC/ET/XI/153
      bail; Charpentier, Léonard; Rousset, Martin
    - Bail, boutique, place Maubert, Paris. DELACROIX, Martine, veuve de. LERAT, Charles, linger, Paris. SANSON, François, mercier, Paris., 5 décembre 1650; MC/ET/XI/153
      bail; Delacroix, Martine; Lerat, Charles; Sanson, François
    - Quittance. CUISINIER, René, frère aveugle-procureur, Paris, hôpital des Quinze-Vingts. Héritiers COMEAU, enfants de. COMEAU, Antoine, conseiller-garde des sceaux, Dijon, Côte-d'Or, parlement., 5 décembre 1650; MC/ET/XI/153
      quittance; Cuisinier, René; Comeau, Antoine
    - Bail, maison, faubourg Saint-Marcel, Paris. MANEQUIN (de), Jean-Baptiste, procureur, Paris, Châtelet. DUBOIS, Etienne, chapelier, Paris., 8 décembre 1650; MC/ET/XI/153
      bail; Manequin (de), Jean-Baptiste; Dubois, Etienne
    - Vente, vigne, Thiais, Val-de-Marne. DEMEULE, Marguerite, épouse de BIDAUT, Marin, vigneron, Thiais, Val-de-Marne. MAGNEUX, Léonard, lieutenant, Sézanne, Marne, élection., 8 décembre 1650; MC/ET/XI/153
      acte de vente; Demeule, Marguerite; Bidaut, Marin; Magneux, Léonard
    - Vente, vigne, Thiais, Val-de-Marne. BACHOU, Sébastien, vigneron, Vitry-sur-Seine, Val-de-Marne. LEFEBVRE, Claude, procureur, Paris, parlement., 8 décembre 1650; MC/ET/XI/153
      acte de vente; Bachou, Sébastien; Lefebvre, Claude
    - Désistement. DARIES, Jean., 9 décembre 1650; MC/ET/XI/153
      renonciation; Daries, Jean
    - Procuration apportée. DUTILLET, Merlin, chanoine prébendier, Aubeterre, Charente, église Saint-Sauveur., 9 décembre 1650; MC/ET/XI/153
      procuration; dépôt de pièces; Dutillet, Merlin
    - Quittance. THIERRIAT, Maurice, bourgeois de. Paris., 14 décembre 1650; MC/ET/XI/153
      quittance; Thierriat, Maurice
    - Transport, rente. BACHELIER, Mathurin, imprimeur, Paris. BACHELIER, Anne, veuve de. SALLEVILLE, Claude, imprimeur, Paris., 15 décembre 1650; MC/ET/XI/153
      cession; Bachelier, Mathurin; Bachelier, Anne; Salleville, Claude
    - Mariage. RESTEL, Denis, fils de RESTEL, Mathieu, vigneron, Saint-Martin-la-Garenne, Yvelines. COTTIN, Julienne, fille de. COTTIN, Denis, raquetier paumier, Paris., 18 décembre 1650; MC/ET/XI/153
      contrat de mariage; Restel, Denis; Restel, Mathieu; Cottin, Julienne; Cottin, Denis
    - Bail, terres, Coubron, Seine-Saint-Denis. PERDREAU, Charles, conseiller, Paris, parlement. ALLAIN, François, laboureur, 18 décembre 1650; MC/ET/XI/153
      bail; Perdreau, Charles; Allain, François
    - Constitution, rente. TRONSON, Françoise, épouse de PEGERE, Pierre, procureur, Paris, parlement. Collège de NAVARRE., 24 décembre 1650; MC/ET/XI/153
      constitution de rente; Tronson, Françoise; Pegere, Pierre; Collège de Navarre
    - Constitution, rente. Collège de NAVARRE. PEREYRET, Jacques, grand maître, Paris, collège de Navarre., 24 décembre 1650; MC/ET/XI/153
      constitution de rente; Collège de Navarre; Pereyret, Jacques
    - Mariage. MICHAULT, Charles, barbier et étuviste ordinaire du roi, Paris. LA MORRIERE (de), Charlotte, fille de. LA MORRIERE (de), Charles, décédé, commis suivant les finances, Paris., 27 décembre 1650; MC/ET/XI/153
      contrat de mariage; Michault, Charles; La Morriere (de), Charlotte; La Morriere (de), Charles
    - Contrat de mariage de Charles Michault, barbier et étuviste ordinaire du roi, demeurant rue des Fourreurs, fils des feus François Michault, laboureur à Allancourt près Abbeville, et Marguerite Ballevy, avec Charlotte de La Morlière, fille de feu Charles de La Morlière et Ondine Lefel, demeurant rue Galande. Parmi les témoins, Jean Noblin, graveur, cousin de la future., 27 décembre 1650; MC/ET/XI/153
      Documents du Minutier central concernant les peintres, sculpteurs et graveurs au XVIIe siècle (1600-1650), par Marie-Antoinette Fleury et Martine Constans, tome II [études XI à XX, 2445 actes], Paris, Archives nationales, 2010, notice n°1617 (instrument de recherche imprimé dématérialisé, certaines notices sont plus détaillées dans la version intégrale accessible en ligne par la rubrique 'Autres instruments de recherche', voir contexte dans le Plan d’orientation général - Notaires de Paris, guides thématiques du Minutier).
    - Vente, terres, Itteville, Essonne. DROUET, Jean, vigneron, Itteville, Essonne. DESIRE, Alexandre, substitut du procureur général du roi, Paris, parlement., 27 décembre 1650; MC/ET/XI/153
      acte de vente; Drouet, Jean; Desire, Alexandre
    - Titre nouvel. VILLET, Pierre-Claude, avocat, Paris, parlement. BOYNARD, Antoine, bourgeois de. Paris., 28 décembre 1650; MC/ET/XI/153
      titre nouvel; Villet, Pierre-Claude; Boynard, Antoine
  - Minutes. 1651, MC/ET/XI/154; registre
    - LA GUICHE (Jacqueline de) M/ise/ de Bouillé § Obligation pour 10 000 livres., 12 novembre 1650; MC/ET/XI/154
      obligation; La Guiche, Jacqueline de
    - BOTTY (Jean) courrier de Rome en Espagne § Description du contenu de 3 malles, après décès de Jean BOTTY faite en présence du nonce du Pape, 5 janvier 1651; MC/ET/XI/154
      Botty, Jean
    - Quittance. Robert Baudin, maître faiseur d'instruments., 9 janvier 1651; MC/ET/XI/154
      quittance; facteur d'instruments de musique
    - CHAUMONT (Yves), juré parcheminier en l'Université § Accord, 27 janvier 1651; MC/ET/XI/154
      accord; Chaumont, Yves
    - BRASSEURS (Jurande de) § Accord entre les brasseurs., 30 janvier 1651; MC/ET/XI/154
      accord; Brasseurs, Jurande de
    - FICHE (Charles), gentilhomme de la Chambre du Roi, et maître d'hôtel. § Vente de fief, 6 février 1651; MC/ET/XI/154
      acte de vente; Fiche, Charles
    - PRÉVOST (Antoine) Maçon § Marché pour la couverture de l'église de Villejuive (plusieurs actes)., 12 février 1651; MC/ET/XI/154
      marché; Prévost, Antoine
    - MAÇON PRÉVOST Antoine § marché, 12 février 1651; MC/ET/XI/154
    - ENLUMINEUR BOISSEVIN (Louis) § apprentissage, 19 février 1651; MC/ET/XI/154
      contrat d'apprentissage; Boissevin, Louis
    - LA FERTÉ (Jacques de) Abbé de Sainte-Magdeleine de Châteaudun § Transaction, 8 mars 1651; MC/ET/XI/154
      accord; La Ferté, Jacques de
    - SAINT MELOIR (Louis de ..) prieur de l'abbé bénédictine de N.D. de la Perthe § Procuration, 8 mars 1651; MC/ET/XI/154
      procuration; Saint Meloir, Louis de ..
    - ROLLIN (Murier) charpentier § Marché de Charpenterie, 10 mars 1651; MC/ET/XI/154
      marché; Rollin, Murier
    - CHARPENTIER ROLLIN MURIER § marché de charpenterie, 10 mars 1651; MC/ET/XI/154
      marché
    - Partage. Hillaire Robeau, maître joueur d'instruments de musique., 13 mars 1651; MC/ET/XI/154
      partage; musicien
    - MÉDECIN ordianire du Roi DANISSON (Guillaume) § bail, 13 mars 1651; MC/ET/XI/154
      bail; Danisson, Guillaume
    - DANISSON (Guillaume) conseiller et médecin ordianire du Roi § Bail, 13 mars 1651; MC/ET/XI/154
    - DOYE (Jean) principal des anciens au Collège de Navarre § Procuration, 17 mars 1651; MC/ET/XI/154
      procuration; Doye, Jean
    - MONTMORENCY (François de) § Compromis, 30 mars 1651; MC/ET/XI/154
      Montmorency, François de
    - RIGAULT (Jean) docteur en médecine § Obligation, 31 mars 1651; MC/ET/XI/154
      obligation; Rigault, Jean
    - DUPONT (Pierre), maître imprimeur marchand libraire § Apprentissage, 12 avril 1651; MC/ET/XI/154
      contrat d'apprentissage; Dupont, Pierre
    - IMPRIMEUR et libraire DUPONT (Pierre) § Apprentissage, 12 avril 1651; MC/ET/XI/154
    - BONNOT (Jean) conseiller du Roi § Marché de maçonnerie, charpenterie et couverture pour Jean BONNOT, 2 mai 1651; MC/ET/XI/154
      marché; Bonnot, Jean
    - JAUCOURT (Hélye de) b/on/ de Plancy § Bail, 6 mai 1651; MC/ET/XI/154
      bail; Jaucourt, Hélye de
    - ANDRÉ (Jacques), apothicaire du roi § Inventaire, 9 mai 1651; MC/ET/XI/154
      inventaire; André, Jacques
    - APOTHICAIRE du Roi ANDRÉ (Jacques) § inventaire, 9 mai 1651; MC/ET/XI/154
    - GROULT (Claude) marchand libraire § Quittance, 11 mai 1651; MC/ET/XI/154
      quittance; Groult, Claude
    - LIBRAIRE GROULT (Claude) § Quittance, 11 mai 1651; MC/ET/XI/154
    - FRÉMIOT (Nicolas) marchand libraire § Quittance, 11 mai 1651; MC/ET/XI/154
      quittance; Frémiot, Nicolas
    - DANGENNES (Charles) marquis de Prougny § Transport de rente, 16 mai 1651; MC/ET/XI/154
      transport de droits; Angennes, Charles d'
    - Contrat de mariage où fut témoin Hillaire Robeau, maître joueur d'instruments., 18 mai 1651; MC/ET/XI/154
      contrat de mariage; musicien
    - LIBRAIRE LA FOSSE (Salomon) de § Témoin à un mariage, 18 mai 1651; MC/ET/XI/154
      contrat de mariage; La Fosse, Salomon
    - LA FOSSE (Salomon de) marchand libraire § Mariage où fut témoin Salomon LA FOSSE, 18 mai 1651; MC/ET/XI/154
      contrat de mariage; De La Fosse, Salomon de
    - CHIRURGIEN CHOTTIN-LAPLANCHE (Nicolas) § mariage de Nicolas CHOTTIN-LAPLANCHE, 18 mai 1651; MC/ET/XI/154
      contrat de mariage; Chottin-Laplanche, Nicolas
    - CHOTTIN LA PLANCHE (Nicolas) chirurgien § Mariage de Nicolas CHOTTIN LA PLANCHE, 18 mai 1651; MC/ET/XI/154
    - IMPRIMEUR et libraire PATARD (François) § apprentissage, 21 mai 1651; MC/ET/XI/154
      contrat d'apprentissage; Patard, François
    - PATARD (François), imprimeur et libraire § Apprentissage, 21 mai 1651; MC/ET/XI/154
    - CHAMPAGNE (Claude de) § Quittance, 8 juillet 1651; MC/ET/XI/154
      quittance; Champagne, Claude de
    - Don mutuel. Marceau Mathieu, maître faiseur d'instruments., 9 juillet 1651; MC/ET/XI/154
      donation; facteur d'instruments de musique
    - LOYSEL (Joachim) imprimeur § Apprentissage, 9 juillet 1651; MC/ET/XI/154
    - IMPRIMEUR LOISEL (Joachim) § apprentissage, 9 juillet 1651; MC/ET/XI/154
      contrat d'apprentissage; Loisel, Joachim
    - HUIBERT (Jean) maître imprimeur et marchand libraire § Promesse; Bail, 9 juillet 1651 - 10 juillet 1651; MC/ET/XI/154
      bail; Huibert, Jean
    - IMPRIMEUR et marchand libraire HUIBERT (Jean) § Promesse; bail, 9 juillet 1651 - 10 juillet 1651; MC/ET/XI/154
    - IMPRIMEUR COIGNARD (Charles) § apprentissage, 9 juillet 1651; MC/ET/XI/154
    - COIGNARD (Charles) maître imprimeur § Apprentissage, 9 juillet 1651; MC/ET/XI/154
    - VILLEJUIF (paroisse de) § Election de 4 collecteurs et d'un procureur syndic., 16 juillet 1651; MC/ET/XI/154
      Villejuif, paroisse de
    - LAVAL (Henry de), évêque de Saint-Pol de Léon § Procuration à Messire Ferreol Galliot (2 actes), 25 juillet 1651; MC/ET/XI/154
      procuration; Laval, Henry de
    - VILLEJUIF (Habitants de) § Déclaration, 30 juillet 1651; MC/ET/XI/154
      déclaration; Villejuif, Habitants de
    - Inventaire après décès de François de Benoist, avocat au Parlement, dont sa bibliothèque., 9 août 1651; MC/ET/XI/154
      Fichier Bibliothèques XVIe-XVIIIe siècles, par Claire Béchu, Marie-Antoinette Fleury, Madeleine Jurgens, Xenia Pamfilova, 1953-1996 (fichier papier entièrement dématérialisé; voir contexte dans le Plan d’orientation général - Notaires de Paris, guides thématiques du Minutier).
      inventaire après décès; Benoist, François de; avocat au parlement (Ancien Régime)
    - COUTELIERS de Paris § Accord portant constitution, 25 août 1651; MC/ET/XI/154
    - AUBUSSON de La Feuillade (Louis) chapelain du château de La Grange Blesneau § Procuration (2 actes), 3 novembre 1651; MC/ET/XI/154
      procuration; La Feuillade, Louis d'Aubusson de; Aubusson de La Feuillade: voir La Feuillade
    - WAL (Magdeleine de) § Mariage de Magdeleine de WAL, 8 novembre 1651; MC/ET/XI/154
      contrat de mariage; Wal, Magdeleine de
    - GUYOT (Antoine) maître Sculpteur § Bail, 8 novembre 1651; MC/ET/XI/154
      bail; Guyot, Antoine
    - GUYOT (Antoine) maître Sculpteur § Transport, 2 décembre 1651; MC/ET/XI/154
    - COIGNARD (Charles) maître imprimeur § Vente de matériel d'imprimerie, 12 décembre 1651; MC/ET/XI/154
      acte de vente; Coignard, Charles
    - VITRÉ (Barthélemy) maître imprimeur et marchand libraire § Vente d'ustensiles d'imprimerie, 12 décembre 1651; MC/ET/XI/154
      acte de vente; Vitré, Barthélemy
    - IMPRIMEUR et marchand libraire VITRÉ (Barthélemy) § vente d'ustensiles d'imprimerie, 12 décembre 1651; MC/ET/XI/154
    - IMPRIMEUR COIGNARD (Charles) § vente de matériel d'imprimerie, 12 décembre 1651; MC/ET/XI/154
    - Partage. Hilaire Robeau, joueur de hautbois de la chambre du roi., 14 décembre 1651; MC/ET/XI/154
    - BETHUNE SULLY (Maximilien de) § Mainlevée, 29 décembre 1651; MC/ET/XI/154
      mainlevée; Sully, Maximilien de Béthune (1559-1641, duc de)
    - CHAMILLARD (Pierre), avocat au Parlement § Mainlevée, 29 décembre 1651; MC/ET/XI/154
      mainlevée; Chamillard, Pierre
    - CHAMILLARD (Guy) Conseiller et avocat du Roi au Grand Conseil § Mainlevée, 29 décembre 1651; MC/ET/XI/154
      mainlevée; Chamillard, Guy
  - Minutes. 1652, MC/ET/XI/155; registre. Document détérioré.
    - IMPRIMEUR SOUBRET (Remy) § don mutuel, 27 mars 1650; MC/ET/XI/155
  - Minutes. 1653, janvier - juin, janvier - juin 1653; MC/ET/XI/156; registre
  - Brevets. 1645 - 1658, MC/ET/XI/157
    1645, 1646, 1658.
    brevet notarié
  - Brevets. 1647 - 1652, MC/ET/XI/158
- Répertoire(s) de Alexis HERVY, 1er juillet 1644 - 20 septembre 1655; MC/RE/XI/4
  - Répertoire. 1644, 1er juillet - 1655, 20 septembre, 1er juillet 1644 - 20 septembre 1655; MC/RE/XI/4
    Répertoire des notaires Alexis Hervy (1er juillet 1644-13 juin 1653), Jean Caffart (14 juin 1653-20 septembre 1655), Philippe Perier (7 août 1626-30 mars 1644).
    Répertoire chronologique d'Alexis Hervy: minutes (1er juillet 1644-13 juin 1653) et minutes d'actes d'actes de l'abbaye Saint-Victor (15 juillet 1645-12 mai 1653).
    Répertoire chronologique de Jean Caffart (14 juin 1653-20 septembre 1655).
    Répertoire chronologique de Philippe Périer: minutes d'actes de l'abbaye Saint-Victor (7 août 1626-30 mars 1644).
    Informations concernant le classement et la cotation:
    Le niveau inférieur de description, quand il existe, correspond aux mentions d'actes contenues dans le répertoire. Parmi celles-ci, certaines peuvent y être décrites, de manière plus ou moins détaillée. Pour consulter l'acte proprement dit, il convient de rechercher la cote au niveau des articles (registre ou liasse) des minutes du notaire (cote de type 'MC/ET').
    - MELUN (V/te/ de...) § Testament, 27 avril 1647
      Informations concernant le classement et la cotation du document:
      Attention: la cote de répertoire (de type 'MC/RE') ne permet pas de consulter la minute de l'acte. ll convient de rechercher la cote de la minute (de type 'MC/ET') au niveau des articles (registre ou liasse) de minutes du notaire.
      L'accès aux images numérisées des pages du répertoire se fait au niveau de description supérieur (' Répertoire du notaire '), rubrique ' Consulter les archives numérisées associées'.
      testament; Melun, V/te/ de...
    - CONDE (Geneviève de) § Mariage ( François Adam Mitouart), 13 décembre 1648
      contrat de mariage; Condé, Geneviève de